【裁判字號】    97,交簡抗,1
【裁判日期】    970430
【裁判案由】    聲請再審
【裁判全文】
臺灣屏東地方法院刑事裁定             97年度交簡抗字第1號
抗  告  人  甲○○
即  被  告
上列抗告人因公共危險案件，聲請再審，不服本院中華民國97年
1 月11日裁定（97年度聲簡再字第1 號），提起抗告，本院管轄
之第二審合議庭裁定如下：
    主  文
抗告駁回。
    理  由
一、原審裁定以：（一）按不得上訴於第三審法院之案件，其經
    第二審確定之有罪判決，如就足生影響於判決之重要證據漏
    未審酌者，亦得為受判決人之利益，聲請再審，刑事訴訟法
    第421 條固定有明文。惟依該條規定聲請再審者，應於送達
    判決後20日內為之，同法第424 條亦定有明文。本件聲請人
    即被告甲○○因公共危險案件，經本院於96年6 月11日以96
    年度交簡字第325 號判處拘役30日（得易科罰金），被告不
    服提起上訴，由本院以96年度交簡上字第49號審理，被告於
    96 年9月3 日審理中撤回上訴，業據本院調取上開案卷核閱
    無訛，並影印上開簡易判決及審判筆錄各1 份附卷可參。是
    本案並未經二審判決，且以第一審確定判決送達日（96年6
    月21日）起算迄其提起本件再審聲請（97年1 月2 日）亦顯
    逾20日之不變期間，聲請人執此聲請再審，程序自有未合。
    （二）再按有罪判決確定後，因發現確實之新證據，足認受
    有罪判決之人應受無罪、免訴、免刑或輕於原判決所認罪名
    之判決者，得聲請再審，刑事訴訟法第420 條第1 項第6 款
    固有明文。然所謂「確實之新證據」，係指該證據可認為確
    實足以動搖原確定判決而對受判決人為有利之判決之「確實
    性」特性外，尚須具備該證據係在事實審法院於判決前即已
    存在，因未經發現，不及調查斟酌，或審判時未經注意，至
    其後始行發現之「新規性」特質，二者均不可或缺，倘未兼
    備上開學理上所謂「確實性」與「新規性」之二種再審新證
    據之特性，即不能據為再審之原因（最高法院86年度台抗字
    第477 號刑事判決意旨可資照）。本件聲請人主張其所犯公
    共危險案件係檢警共同合作，聯合設計、陷害、誣陷、栽贓
    聲請人云云，惟未提出任何證據以實其說，本院無足判斷其
    是否「確實」而足以動搖原確定判決，而對聲請人為有利之
    判決。且其前於本院96年交簡字第325 號案件及96年度交簡
    上字第49號案件審理中均已具狀提出上開論述（本院96年交
    簡字第325 號案卷第8 至10頁；96年度交簡上字第49號案卷
    第4至16 頁），是其上開主張並非所謂「未經發現之新證據
    」，依上開判決意旨，不符合「確實性」與「新規性」之二
    種再審新證據之特性，即不能據為再審之原因。況本件被告
    酒後駕車之事實，業據其於96年度交簡上字第49號案件96年
    9 月3 日審理中自承不諱，並撤回上訴在案，有該審判筆錄
    附卷可稽，且其血液酒精濃度達180mg/dl，有南門醫院檢驗
    報告單附卷可考，換算呼氣酒精濃度約達0.9mg/l ，顯已達
    不能安全駕駛之程度，原確定判決據此論罪科刑，亦無違誤
    ，併予敘明。（三）綜上所述，本件聲請人聲請再審，或因
    程序違背規定，或並無再審理由，均應予駁回云云。
二、查抗告人於96年6 月21日收受原確定判決，並於97年1 月2
    日始向原審提出再審聲請，是聲請人顯已逾20日之不變期間
    ，又抗告人於原審聲請再審時，僅空言推論其所犯公共危險
    案件係檢警共同合作，聯合設計、陷害、誣陷、栽贓等語，
    並未見提出任何確實可供形式觀察之新證據，顯難僅以抗告
    人之論述，而可認為足以動搖原有罪確定判決。則原審所為
    駁回抗告人聲請再審之裁定，經核尚無不合。抗告人提起抗
    告，仍執前詞，指摘原裁定不當，為無理由，應予駁回。
三、據上論結，應依刑事訴訟法第455 條之1 第4 項、第5 項、
    第412條，裁定如主文。
中    華    民    國    97    年    4     月    30    日
                  刑事第五庭    審判長法  官  石家禎
                                      法  官  李宜娟
                                      法  官  陳秀慧
以上正本證明與原本無異。
本裁定件不得再抗告。
中    華    民    國    97    年    4     月    30    日
                                      書記官  林鴻仁


司法院資訊處製作；財團法人民間司法改革基金會備份。
